臺灣新竹地方法院刑事判決　　　　　　　96年度易緝字第1號
公　訴　人　臺灣新竹地方法院檢察署檢察官
被　　　告　戊○○
　　　　　　　　　　巷4號4樓.
　　　　　　　　　　（
指定辯護人　本院公設辯護人乙○○
上列被告因侵占等案件，經檢察官提起公訴（95年度偵字第231
號、偵緝字第4號）及追加起訴（96年度偵字第1023號），被告
於準備程序中就被訴事實為有罪之陳述，檢察官復於準備程序當
庭言詞聲請改依協商程序而為判決，本院裁定進行認罪協商程序
，判決如下：
    主    文
戊○○犯如附表一編號一至三所示之罪，各處如附表一編號一至
三所示之刑；應執行有期徒刑壹年捌月，扣案變造之中華民國國
民身分證、中華民國交通部製發汽車駕駛執照上戊○○之照片各
壹枚（合計貳枚），均沒收。
    犯罪事實及理由
一、犯罪事實：
（一）戊○○與丙○○係朋友關係，民國94年2 月間某日起至同
      年4 月間某日止，戊○○與丙○○借住在丙○○之姐甲○○○位於臺南縣佳里鎮○○路209 號住處，戊○○竟基於
      意圖為自己不法之所有及變造特種文書之犯意，竊取丙○○所有之身分證及駕駛執照，得手後以將取得之身分證及
      駕駛執照換貼其照片之方式予以變造，足以生損害於丙○○及戶政機關對於身分資料管理之正確性（另載於附表1
      ，下稱附表1，其後持以行使之經過，詳如下述犯罪事實
      （二）所載）。
（二）戊○○另基於恐嚇取財之概括犯意，自94年6月12日17時6
      分許起至同年月13日21時33分許止，連續持丙○○所有之
      0000000000號行動電話傳簡訊：「匯款了嗎要是沒有哪不
      用了我以（應為「已」）給你們太多機會了你們以為拖延
      時間是對的隨便你」、「我要求的不多先匯一萬元來我五
      分鐘要看到錢」、「我說的還不清楚嗎你們一點心都沒有
      我不想談了匯不匯我抓狂了是你弟完蛋」、「我手機沒錢
      這是最後一通匯不匯」、「快最後五分鐘」、「我給郵局
      的帳號（00000000000000）快五分鐘」、「我給你富邦銀
      行00000000000000」及「先匯這是我說最後一次先匯款要
      不然不要談了知道嗎我在10分鐘沒收到就什麼都不必說」
      等語，至甲○○○之0000000000號行動電話，復於同年月
      15日16時13分許及同日17時9分許，以其所有之000000000
      0 號行動電話撥打甲○○○上開行動電話，恫稱：「若不
      匯錢就要帶你弟弟丙○○一起去死」等語，以加害生命、
      身體之事恐嚇甲○○○，致使甲○○○心生畏懼。嗣於同
      年6 月15日13時30分許，在臺南市臺南火車站，因另案為
      台灣新竹地方法院檢查署通緝到案，戊○○為免被警查獲
      其身分，竟基於行使變造特種文書之犯意，出示上開犯罪
      事實（一）所載變造後之身分證及駕駛執照，始悉上情（
      另載於附表2-1，下稱附表2）。
（三）戊○○意圖為自己不法之所有，承前開恐嚇取財之概括犯
      意，於94年9月25日凌晨2時50分許，前往新竹市○區○○
      街43 號丁○○所開設之統一便利超商，趁深夜僅一店員
      游聖輝值班之際，先向游聖輝佯稱店長積欠其薪水，待游
      聖輝稱應與店長丁○○連絡，戊○○拒絕後，竟走入櫃檯
      並出言恐嚇游聖輝：30秒內不要動，否則對其不利等語，
      致游聖輝心生畏懼不敢阻攔，戊○○即由櫃檯收銀機取走
      新台幣（下同）21000元得手後，逃離現場（另載於附表
      2-2，下稱附表2-2 ）。
（四）戊○○另於94年7、8月間，在位於新竹市○○路81號之統
      一便利超商俊友門市擔任店員一職，負責該門市之銷售、
      收款，為從事業務之人，竟意圖為自己不法之所有，於94
      年9月4日23時41分許，利用當日晚班店員林映妍疏未將營
      業公款完全交接之機會，將值班期間收取並在其掌管持有
      中之現金2萬3,500元，未依規定交接給早班人員，而以現
      金夾入公文夾內，進入廁所取走其置放於公文夾內現金之
      方式予以侵占入己。嗣經店長丁○○清點現金時發覺短少
      ，調閱監視錄影帶報警查獲（另載於附表3，下稱附表3）
      。
二、案經臺南縣警察局佳里分局報告臺灣臺南地方法院檢察署檢
    察官呈請臺灣高等法院檢察署檢察長核轉臺灣新竹地方法院
    檢察署檢察官、丁○○訴請新竹市警察局第三分局報告臺灣
    新竹地方法院檢察署檢察官偵查起訴，及臺灣新竹地方法院
    檢察署檢察官簽分後追加起訴，檢察官復於本案準備程序中
    為認罪協商程序之聲請。
三、認定被告所犯前開犯行所憑之各項證據：
（一）被告戊○○於本院準備及認罪協商程序中對於上揭犯行均
      坦承不諱（見本院96年度易緝字第1號刑事卷第35、36、
      45 頁，96年度易字第124號刑事卷第16頁），其稱：伊分
      別於如附表編號1至3所示之犯罪時間、地點，為如附表編
      1 至3所示之犯罪方式，並取得如附表編號1至3所示之被
      害人物品等語。
（二）被害人丙○○於警詢及本院準備程序中時之證述。其稱：
      他對於被告戊○○利用他所有之身分證及駕照，以換貼其
      相片而變造後，再持以冒用並供給警方他的年籍資料，藉
      以逃避查緝事實不知情，但被告戊○○確有拿他的身分證
      去變造，至於被告戊○○傳簡訊及打電話要他姊姊匯錢之
      事實他亦不知情，但他事後有看到被告戊○○傳的簡訊，
      他覺得收到那些簡訊的人會害怕等語（見臺南縣警察局佳
      里分局刑案偵查卷宗第13、14頁，本院96年度易緝字第1
      號刑事卷第16頁）
（三）被害人甲○○○於警詢、偵查中之指述。其稱：被告戊○○與她弟弟丙○○於94年2 月間曾居住在她位於臺南縣佳
      里鎮○○路209 號之家中，後來她弟弟丙○○跟著被告戊○○離開，被告戊○○便使用她弟弟丙○○所有的行動電
      話門號0000000000號，自94年6 月12日下午5時6分開始，
      以她弟弟丙○○之名義傳多通簡訊給她，叫她們匯錢3,00
      0元至1萬元不等之金額給伊，且提供郵局帳號0000000000
      0000號、00000000000000號及富邦銀行帳號000000000000
      00號，並叫她們不要打電話給伊，傳簡訊就好了，因她們
      對於該簡訊內容都不予理會，被告戊○○就用不同號碼傳
      簡訊給她，內容是如果不匯錢給伊，她弟弟丙○○就完蛋
      了，其中1通於同年6月13日晚間7時6分之簡訊內容「我說
      的還不清楚嗎你們一點心都沒有我不想談了匯不匯我抓狂
      了是你弟完蛋」，讓她感到害怕，後來被告戊○○又以其
      所有行動電話門號0000000000號撥打給她，並在電話中恐
      嚇說要叫她匯款1,000 元，如果不匯錢就要帶她弟弟丙○○一起去死等語，令她感到擔心及畏懼，但她均沒有匯款
      給被告戊○○；至於在丙○○名義之身分證及駕駛執照上
      之照片之人即為被告戊○○等語，（見臺南縣警察局佳里
      分局刑案偵查卷宗第6至12頁，臺灣新竹地方法院檢察署
      94 年度偵字第4382號偵查卷第13至14頁）。
（四）被害人丁○○於警詢、偵查及本院準備程序中之指訴：他
      是統一超商俊友門市店長，於94年9月5日下午2時50分許
      結算店內帳務時，因發現店內現金短少，於是調閱店內之
      監視錄影帶查看，發現店內員工即被告戊○○於94年9月4
      日晚間11 時41分許清點置放在抽屜內之現金後，將部分
      欲交接之現金留存在抽屜內，其餘現金則放置於櫃檯抽屜
      下之盒子內，過了6分鐘後，被告戊○○便以公文夾作為
      掩飾，伸手入櫃檯抽屜下面，將置放在盒子內之現金夾入
      公文夾內後，再攜帶該公文夾進入廁所內取走其置放於公
      文夾內之現金，而當天晚班借零金庫的總金額是2萬7,150
      元加1萬1,100元，就是放在紙盒裡的錢，再加上抽屜裡的
      零錢，當天交接給夜班時，只點給他抽屜裡的錢，沒有點
      到紙盒裡的錢，所以只有1萬2,500元，後來結帳時發現總
      共短少了2萬3,500元，而從管理表發現，被告戊○○為了
      作帳，故意把交接給早班的取用金額寫成零，但事實上這
      幾乎是不可能的，因為從監視錄影帶中可以看到伊在整理
      紙盒裡的錢；又被告戊○○於案發後約1個月另去新竹市
      ○○街之分店拿錢，依錄影帶之內容是被告戊○○伸手進
      去拿，夜班的人有出去要制止，但被告戊○○用言語恐嚇
      他說只是要拿錢，店員心生畏懼不敢抵抗等語（見臺灣新
      竹地方法院檢察署95年度偵字第231號偵查卷第4至5、32
      至33頁，96年度偵字第1023號偵查卷第6至7頁，本院96年
      度易緝字第1號刑事卷第26頁）。
（五）被害人游聖輝於警詢及本院準備程序中之指述。其稱：他
      在新竹市○區○○街43號超商內擔任大夜班工讀生，於94
      年9月25日凌晨2時50分許，已離職員工即被告戊○○走進
      超商內跟他聊天並訴苦說店長積欠伊在超商工作應得之薪
      資，他就請伊聯絡店長看如何處理，但被告戊○○不願意
      聯絡店長，同時開始靠近他工作之櫃檯內收銀機，讓他心
      理有點害怕，後來被告戊○○跟他說要拿取超商欠他的薪
      資，並說待店長超商將原本屬於伊的薪水給予伊後再將拿
      取之金錢歸還，之後伊就開始動手將櫃檯下方1只放置預
      備金之鐵盒子內之錢全數拿走，並且恐嚇他30秒內不要動
      ，否則要對他不利，他有上前阻止伊拿錢，但伊用右手把
      他推開並再次恐嚇威脅他不要管這件事，後來被告戊○○
      拿到現金2萬1,000元後便由新竹市○○街左轉城北街往經
      國路方向逃逸，他則立即打電話報案並通知店長處理等語
      （見臺灣新竹地方法院檢察署96年度偵字第1023號偵查卷
      第1至5頁，本院96年度易字第124號刑事卷第14至16頁）
      。
（六）證人林映妍於偵查中之證述。其稱：她是94年9月4日當天
      工作時間是從下午到晚間11時，然後交班給被告戊○○，
      並填具現金管理表，因為當時她剛去，不知道紙盒裡的錢
      要交接，但她知道紙盒裡是有放錢的，至於多少錢她並不
      清楚，他們值班只填明細，至於合計、取用金額都交給作
      帳人員填寫，一般都會遇到客人拿千元鈔來找，不可能沒
      遇到等語（見臺灣新竹地方法院檢察署95年度偵字第231
      號偵查卷第32至33頁）。
（七）扣案之變造後被害人丙○○所有之身分證及駕照各1枚（
      其上有被告戊○○之照片各1枚，保管字號：94年度保管
      字第1787號，扣押物品清單見臺灣新竹地方法院檢察署94
      年度偵字第4382號偵查卷第44頁）。
（八）簡訊內容翻拍照片9張及行動電話門號0000000000號、000
      0000000號之通聯紀錄各1份：（見臺灣新竹地方法院檢察
      署94年度偵字第4382號偵查卷第6 至10頁，臺南縣警察局
      佳里分局刑案偵查卷宗第21至25、29至43頁）。
（九）統一超商俊友門市94年9月4日監視錄影帶轉ＶＣＤ光碟片
      1 片、翻拍照片12張及94年9月5日交、接班現金管理表、
      月薪制員工簽到明細表各1 份：（見臺灣新竹地方法院檢
      察署95年度偵字第231 號偵查卷第14至19、35、36頁及卷
      末所附新竹市警察局證物袋）。
（十）新竹市警察局第一分局北門所94年9月25日凌晨3時50分許
      受理各類案件紀錄表、受理刑事案件報案三聯單各1紙（
      見臺灣新竹地方法院檢察署96年度偵字第1023號偵查卷第
      8、9頁）。
（十一）臺南縣警察局佳里分局94年6月15日下午1時30 分起至1
        時35分止之搜索扣押筆錄、證明書、扣押物品目錄表等
        （見臺南縣警察局佳里分局刑案偵查卷宗第16至20頁）
        。
（十二）綜上，本件事證業臻明確，被告戊○○上揭犯行至堪認
        定，應依法予以論科。
四、被告戊○○於行為後，刑法業於94年1月7日修正，同年2 月
    2日公布，於95年7月1日施行，其中新法修正第2條、第41條
    、第47條之規定。按行為後法律有變更者，適用行為時之法
    律，但行為後之法律有利於行為人者，適用最有利於行為人
    之法律，現行刑法第2條第1項訂有明文。此條規定乃與刑法
    第1 條罪刑法定主義契合，而貫徹法律禁止溯及既往原則，
    係規範行為後法律變更所生新舊法律比較適用之準據法，是
    刑法第2條本身雖經修正，但刑法第2條既屬適用法律之準據
    法，本身尚無比較新舊法之問題，應一律適用裁判時之現行
    刑法第2 條規定，以決定適用之刑罰法律，先予辨明。又以
    本次刑法修正之比較新舊法，應就罪刑有關之共犯、未遂犯
    、想像競合犯、牽連犯、連續犯、結合犯，以及累犯加重、
    自首減輕暨其他法定加減原因（如身分加減）與加減例等一
    切情形，綜其全部罪刑之結果而為比較，最高法院95年5 月
    23日著有95年度第8次刑庭會議決議可資參照。經查：
（一）查被告戊○○行為後，刑法第55條後段牽連犯、第56條連
      續犯之規定，業於94年1月7日修正公布刪除，並於95年7
      月1日施行，則被告之犯行，因行為後新法業已刪除牽連
      犯及連續犯之規定，此刪除雖非犯罪構成要件之變更，但
      顯已影響行為人刑罰之法律效果，自屬法律有變更，依刑
      法第2條第1項規定，比較新、舊法結果，仍應適用最有利
      於被告之行為時法律即修正前刑法第55條後段牽連犯、廢
      除前刑法第56條連續犯之規定（參照最高法院95年第8次
      刑事庭會議決議）。
（二）修正前刑法第51條規定：「數罪併罰，分別宣告其罪之刑
　    ，依左列各款定其應執行者：」其中第5 款規定：「宣告
      多數有期徒刑者，於各刑中之最長期以上，各刑合併之刑
      期以下，定其刑期。但不得逾20年。」修正後刑法第51條
      第5款規定：「宣告多數有期徒刑者，於各刑中之最長期
      以上，各刑合併之刑期以下，定其刑期。但不得逾30年」
      ，經比較結果，修正後刑法並非較有利於行為人，故依刑
      法第2條第1項前段之規定，仍應依行為時之法律即修正前
      刑法，定其應執行之刑。
（三）綜上所述，參酌前揭最高法院刑事庭會議決議意旨，本院
      綜合本件全部罪刑比較之結果，認以舊刑法較有利於被告
      ，故本案應一體適用舊刑法。又同一部法律無法割裂適用
    　，故比較適用最有利於行為人之法律，應就罪刑有關之一
      切情形，比較其全部之結果，而為一體之適用，不應一部
      分適用新法，一部分適用舊法（最高法院29年上字第964
      號判例要旨參照），是針對本案沒收之部分，亦應依修正
      前刑法第38條之規定，為沒收之宣告，附此敘明。
五、核被告戊○○所為如附表1所示，係犯刑法第320條第1項之
    竊盜罪及同法第216條、第212條之行使變造特種文書罪（被
    告戊○○所犯上開2罪，有方法目的之牽連犯關係，屬裁判
    上1罪，應從一重之竊盜罪處斷）；所為如附表2-1所示，係
    犯同法第346條第3項、第1項之恐嚇取財未遂罪；所為如附
    表2-2所示，係犯同法第346條第1項之恐嚇取財罪（被告戊○○前開所示恐嚇取財犯行，係於緊接之時間，以相同之方
    法為之，觸犯構成要件相同之罪，顯係基於概括犯意為之，
    應依修正前刑法第56條之規定，論以情節較重之刑法第346
    條第1項之恐嚇取財罪，並依法加重其刑）；所為如附表3所
    示，係犯同法第336條第2項之業務侵占罪。又被告戊○○所
    犯上開3罪，則犯意各別，行為互殊，罪名不同，應分論併
    罰。扣案變造之中華民國國民身分證、中華民國交通部製發
    汽車駕駛執照上戊○○之照片各1枚（合計2枚），係被告戊○○所有，供變造特種文書所用之物，爰依刑法第38條第1
    項第2款之規定，均沒收。
六、本件經檢察官與被告戊○○於審判外達成協商之合意且被告
    已認罪，其合意內容為：
（一）被告戊○○所為如附表1 所示之罪行，願受科刑範圍為有
      期徒刑5月。
（二）被告戊○○所為如附表2 所示之罪行，願受科刑範圍為有
      期徒刑10月。
（三）被告戊○○所為如附表3 所示之罪行，願受科刑範圍為有
      期徒刑8月。
（四）前開（一）、（二）．（三），應執行有期徒刑1年8月。
（五）經查，上開協商合意並無刑事訴訟法第455條之4第1項所
      列情形之一，檢察官聲請改依協商程序而為判決，本院爰
      不經言詞辯論，於協商合意範圍內為協商判決，合予敘明
      。
七、應適用之法條：刑事訴訟法第455條之4第2 項、第455條之8
    、第455條之11第2項、第454條，刑法第2條第1項前段、廢
    除前第56條、第210條、第216條、第320條第1項、第336條
    第2項、第346條第1項、修正前第55條、修正前第51條第5款
    、修正前第38條第1第2款。
八、協商判決除有刑事訴訟法第454條之4第1項第1款於本訊問程
    序終結前，被告撤銷協商合意或檢察官撤回協商聲請者；第
    2款被告協商之意思非出於自由意志者；第4款被告所犯之罪
    非第455條之2第1項所定得以協商判決者；第6款被告有其他
    較重之裁判上一罪之犯罪事實者；第7款法院認應諭知免刑
    或免訴、不受理者情形之一，及違反同條第2項「法院應於
    協商合意範圍內為判決；法院為協商判決所科之刑，以宣告
    緩刑或2年以下有期徒刑、拘役或罰金為限」之規定者外，
    不得上訴。
九、如有上開可得上訴之情形，而不服本件判決，得自收受判決
    送達之日起10日內，向本院提出上訴書狀，上訴於第二審法
    院。
本案經檢察官林奕到庭執行職務
中    華    民    國    96    年     3    月    23    日
                  臺灣新竹地方法院刑事第四庭
                          法  官  劉兆菊
上正本證明與原本無異。
                          書記官  蕭汝芳
中    華    民    國    96    年     3    月    26    日
附錄犯罪科刑法條
附表：
 ┌──┬─────┬─────┬──────────────┬───────┬────────┐
 │編號│犯 罪時 間│犯 罪地 點│犯      罪       方       式│被 害 人 物 品│認罪協商罪名及宣│
 │    │          │          │                            │              │告刑（所犯法條）│
 ├──┼─────┼─────┼──────────────┼───────┼────────┤
 │ 1  │於94年2 月│臺南縣佳里│先徒手竊取被害人丙○○所有之│被害人丙○○所│戊○○竊盜，處有│
 │    │間某日起至│鎮○○路  │身分證及駕駛執照後，再以換貼│有之身分證及駕│期徒刑伍月，扣案│
 │    │同年4月間 │209號內。 │自己照片之方式予以變造。    │駛執照。      │之中華民國國民身│
 │    │某日。    │          │                            │              │分證、中華民國交│
 │    ├─────┼─────┼──────────────┼───────┤通部製發汽車駕駛│
 │    │於94年6 月│臺南市臺南│為避免為警查獲，而基於行使變│              │執照上戊○○之照│
 │    │15日下午1 │火車站。  │造特種文書之犯意，出示上開變│              │片各壹枚（合計貳│
 │    │時30 分許 │          │造後之身分證及駕駛執照供警查│              │枚），均沒收（刑│
 │    │。        │          │驗。                        │              │法第216條、第212│
 │    │          │          │                            │              │條、第320條第1項│
 │    │          │          │                            │              │、修正前第55條後│
 │    │          │          │                            │              │段）。          │
 │    │          │          │                            │              │                │
 │    │          │          │                            │              │                │
 │    │          │          │                            │              │                │
 │    │          │          │                            │              │                │
 │    │          │          │                            │              │                │
 ├──┼─────┼─────┼──────────────┼───────┼────────┤
 │ 2  │自94年6 │不詳地點。│連續持被害人丙○○所有之門號│無。          │戊○○連續意圖為│
 │    │  月12日下│          │0000000000號行動電話傳簡訊：│              │自己不法之所有，│
 │    │  午5時6分│          │「匯款了嗎要是沒有哪不用了我│              │以恐嚇使人將第三│
 │    │  許起至同│          │以給你們太多機會了你們以為拖│              │人之物交付，處有│
 │    │  年月13日│          │延是對的隨便你」、「我要求的│              │期徒刑拾月（刑法│
 │    │  晚間9 時│          │不多先匯1萬元來我5分鐘要看到│              │第346條第1項，刑│
 │    │  33分許止│          │錢」、「我說的還不清楚嗎你們│              │法第346條第3項、│
 │    │  ，及於94│          │一點心都沒有我不想談了匯不匯│              │第1 項，廢除前刑│
 │    │  年6 月15│          │我抓狂了是你弟完蛋」、「我手│              │法第56條）。    │
 │    │  日下午4 │          │機沒錢這是最後1通匯不匯」、 │              │                │
 │    │  時13分許│          │「快最後5分鐘」、「我給郵局 │              │                │
 │    │  及同日下│          │的帳號（00000000000000）快5 │              │                │
 │    │  午5時9分│          │分鐘」、「我給你富邦銀行0252│              │                │
 │    │  許。    │          │0000000000」及「先匯這是我說│              │                │
 │    │          │          │最後1 次先匯款要不然不要談了│              │                │
 │    │          │          │知道嗎我在10分鐘沒收到就什麼│              │                │
 │    │          │          │不必說」等語，至被害人王林欐│              │                │
 │    │          │          │竺所有之門號0000000000號行動│              │                │
 │    │          │          │電話。又以所有之門號00000000│              │                │
 │    │          │          │80號行動電話撥打至上開被害人│              │                │
 │    │          │          │王林欐竺之行動電話，並恫稱：│              │                │
 │    │          │          │「若不匯錢就要帶你弟弟一起去│              │                │
 │    │          │          │死」等語，致使被害人王林欐竺│              │                │
 │    │          │          │心生畏懼。                  │              │                │
 │    ├─────┼─────┼──────────────┼───────┤                │
 │    │於94年9 │新竹市北區│趁深夜僅有1 名店員即被害人游│被害人丁○○所│                │
 │    │  月25日凌│城北街43號│聖輝值班之際，先向被害人游聖│有現金2萬1,000│                │
 │    │  晨2時50 │丁○○所開│輝佯稱店長丁○○積欠其薪水，│元。          │                │
 │    │  分許。  │設之超商內│被害人游聖輝稱應與店長連絡，│              │                │
 │    │          │。        │但被告戊○○拒絕，並走入櫃檯│              │                │
 │    │          │          │及出言恐嚇被害人游聖輝：30秒│              │                │
 │    │          │          │內不要動，否則對其不利等語，│              │                │
 │    │          │          │致被害人游聖輝心生畏懼不敢阻│              │                │
 │    │          │          │攔，被告戊○○即由櫃檯收銀機│              │                │
 │    │          │          │取走現金2萬1,000元後逃離現場│              │                │
 │    │          │          │。                          │              │                │
 │    ├─────┼─────┼──────────────┼───────┼────────┤
 │ 3  │於94年9月4│新竹市新森│在其於94年7、8月間擔任俊友門│被害人丁○○所│戊○○意圖為自己│
 │    │日晚間11時│路81號之統│市之店員期間，利用當日晚班店│有現金2萬3,500│不法之所有，而侵│
 │    │41分許。  │一便利超商│員即證人即證人林映妍疏未將營│元。          │占於業務上所持有│
 │    │          │俊友門市內│業公款完全交接之機會，將值班│              │之物，處有期徒刑│
 │    │          │。        │期間收取並在其掌管持有中之現│              │捌月，（刑法第  │
 │    │          │          │金2萬3,500元，未依規定交接給│              │336條第2項）。  │
 │    │          │          │早班人員，而將該現金夾入公文│              │                │
 │    │          │          │夾內後攜入廁所取走該公文夾內│              │                │
 │    │          │          │現金之方式予以侵占。        │              │                │
 └──┴─────┴─────┴──────────────┴───────┴────────┘
附錄：本案論罪科刑法條全文：
中華民國刑法第212條：
偽造、變造護照、旅券、免許證、特許證及關於品行、能力服務
或其他相類之證書、介紹書，足以生損害於公眾或他人者，處1
年以下有期徒刑、拘役或3百元以下罰金。
中華民國刑法第216條：
行使第210條至第215條之文書者，依偽造、變造文書或登載不實
事項或使登載不實事項之規定處斷。
中華民國刑法第320條：
意圖為自己或第三人不法之所有，而竊取他人之動產者，為竊盜
罪，處5年以下有期徒刑、拘役或500元以下罰金。
意圖為自己或第三人不法之利益，而竊佔他人之不動產者，依前
項之規定處斷。
前二項之未遂犯罰之。
中華民國刑法第336條：
對於公務上或因公益所持有之物，犯前條第一項之罪者，處年以
上7年以下有期徒刑，得併科5,000元以下罰金。
對於業務上所持有之物，犯前條第一項之罪者，處6月以上5年以
下有期徒刑，得併科3,000元以下罰金。
前二項之未遂犯罰之。
中華民國刑法第346條：
意圖為自己或第三人不法之所有，以恐嚇使人將本人或第三人之
物交付者，處6月以上5年以下有期徒刑，得併科1,000元以下罰
金。
以前項方法得財產上不法之利益，或使第三人得之者，亦同。
前二項之未遂犯罰之。
